臺灣高等法院刑事判決　　　　　　　 100年度上易字第87號
上　訴　人
即　被　告　鐘順盈
上列上訴人因竊盜案件，不服臺灣臺北地方法院99年度易字第
3126號，中華民國99年12月7日第一審判決（起訴案號：臺灣臺
北地方法院檢察署99年度偵字第18779號），提起上訴，本院判
決如下：
    主  文
上訴駁回。
    理  由
一、按不服地方法院之第一審判決而上訴者，應向管轄第二審之
    高等法院為之。上訴書狀應敘述具體理由。第二審法院認為
    上訴書狀未敘述理由或上訴有第362條前段之情形者，應以
    判決駁回之。刑事訴訟法第361條第1項、第2項、第367條前
    段，分別定有明文。而所謂具體理由，必係依據卷內既有訴
    訟資料或提出新事證，指摘或表明第一審判決有何採證認事
    、用法或量刑等足以影響判決本旨之不當或違法，而構成應
    予撤銷之具體事由，始克當之；倘僅泛言原判決認定事實錯
    誤、違背法令、量刑失之過重或輕縱，而未依上揭意旨指出
    具體事由，或形式上雖已指出具體事由，然該事由縱使屬實
    ，亦不足以認為原判決有何不當或違法者，皆難謂係具體理
    由，俾與第二審上訴制度旨在請求第二審法院撤銷、變更第
    一審不當或違法之判決，以實現個案救濟之立法目的相契合
    ，並節制濫行上訴（最高法院97年度台上字第892號裁判意
    旨參照）。
二、本件上訴人即被告鐘順盈不服原審判決，提起上訴，上訴狀
    理由略以：伊於原審因一切認罪而改依簡式審判程序審理，
    然原審判處有期徒刑2年實屬過重，且案發後並無查扣任何
    犯罪工具，怎能認定伊係攜帶兇器犯罪，伊於警詢時係配合
    警方製作筆錄，當時伊犯案多起，如何確認哪些案件係伊所
    犯，為此提起上訴，懇請從輕量刑云云。經查：原審認定被
    告於民國99年7月7日上午9時前某時、99年7月11日上午8時
    40分前某時，持客觀上足為兇器之T型板手、一字型螺絲起
    子各1支，竊得郭欽豪、劉國承等人所有之自用小客車各1輛
    ；又於99年7月9日下午4時前某時、99年7月11日中午12時18
    分許，持客觀上足為兇器之螺絲起子，竊得林素真、楊際光
    所有之自用小客車車牌各2面，認被告上開所為均係犯刑法
    第321條第1項第3款之加重竊盜罪（四罪）；另於99年7月8
    日晚上9時50分許，持其所有改造手槍外型之打火機1把指向
    張凱林，對其嚇稱：「你現在是怎樣？」，致張凱林心生畏
    懼，認被告此部分所為係犯刑法第305條之恐嚇危害安全罪
    （一罪），並審酌被告正值壯年，竟不思以正當方式獲取財
    物，為逞私慾，攜帶兇器竊取他人財物，得手後變賣花用，
    造成被害人財產損失，且僅因不滿被害人張凱林未讓其先行
    ，不思以理性、和平方式解決問題，率然持改造手槍外型之
    打火機指向張凱林，並以上開言詞恐嚇，致其心生畏懼，所
    為均不足取，本不宜寬貸，惟念其犯後坦承犯行，犯罪後態
    度尚佳，且雖持客觀上可供兇器用之物行竊，然並未對於他
    人之安全造成實際傷害，復考量所竊得財物之價值及被告之
    犯罪動機、目的、手段等一切情狀，就所犯加重竊盜罪分別
    量處有期徒刑8月二罪）、7月（二罪）及所犯恐嚇危害安全
    罪量處有期徒刑3月（一罪）之刑，並定其應執行有期徒刑2
    年，復說明未經扣案之T型板手1支、一字型螺絲起子1支、
    螺絲起子1支及改造手槍外型之打火機1把等物品，雖係供被
    告犯罪所用，惟業經被告丟棄，難認尚屬被告所有之物，亦
    非屬違禁物，爰不為沒收之諭知。均已詳敘其所憑證據、認
    定理由及量刑依據。從形式上觀察，原判決並無認定事實錯
    誤、量刑瑕疵或違背法令之情形。被告上訴意旨雖指摘原審
    並未查扣任何犯罪工具，如何認定伊係攜帶兇器犯罪云云。
    惟查：被告持T型板手、一字型螺絲起子各1支竊得自用小客
    車共2輛及持螺絲起子竊得車牌共4面，並於犯後將上開工具
    丟棄一節，業據被告於警詢、偵查及原審時坦承不諱，與證
    人郭欽豪等人所證情節大致相符，且被告為撬開自用小客車
    車門及拆卸車牌，堪認所使用之T型板手、一字型螺絲起子
    及螺絲起子等工具屬質地堅硬之金屬材質，具客觀上可供兇
    器使用之危險性，業據原審於判決理由中說明綦詳。被告上
    訴空言指摘原審就有其無持兇器一節疏未查證云云，實未敘
    述具體理由。又關於刑之量定，係實體法上賦予法院得為自
    由裁量之事項，倘其量刑已以行為人之行為罪責為基礎，並
    斟酌刑法第57條各款所列情狀，在法定刑度內，酌量科刑，
    如無偏執一端，致明顯失出失入情形，上級審法院即不得單
    就量刑部分遽指為不當或違法。而原審就其刑之裁量，已審
    酌被告之犯罪動機、目的、手段、犯罪所生之危害、竊得財
    物之價值，於犯後尚知坦認犯行，並綜核被告本案所犯竊盜
    及恐嚇危害安全之情節，為其量刑之基礎。被告上訴意旨雖
    請求從輕量刑，惟未具體指摘原判決有何違法或不當，構成
    應予撤銷之理由，亦未表明原判決之量刑有何輕重失衡、濫
    用裁量權或不適用法則之情形，構成應予撤銷之具體理由，
    已難謂提出合於刑事訴訟法第361條第1項規定之具體理由。
三、綜上，本件上訴未依法記載上訴之「具體理由」，其上訴顯
    屬違背法律上之程式，爰不經言詞辯論，逕予駁回。
據上論斷，應依刑事訴訟法第367條前段、372條，判決如主文。
中    華    民    國   100    年    1     月    14    日
                  刑事第四庭審判長法  官  陳筱珮
                                  法  官  邱滋杉
                                  法  官  孫惠琳
以上正本證明與原本無異。
不得上訴。
                                  書記官  潘文賢
中    華    民    國   100    年    1     月    17    日